最高法院刑事判決                                八十六年度台非字第二三四號
    上訴人  最高法院檢察署檢察總長
    被  告  甲○○  男
右上訴人因被告傷害案件，對於台灣新竹地方法院中華民國八十六年一月三日第一審
確定判決（八十五年度易字第三二九七號，起訴案號：台灣新竹地方法院檢察署八十
五年度偵字第五八四○號）認為違法，提起非常上訴，本院判決如左：
    主  文
原判決關於違背法令部分撤銷。
    理  由
非常上訴理由稱：「按判決不適用法則或適用不當者為違背法令。刑事訴訟法第三百
七十八條定有明文。又受六月以下有期徒刑或拘役之宣告得易科罰金者，以所犯係最
重本刑為三年以下有期徒刑以下之刑之罪為限。刑法第四十一條亦有明文規定。如所
犯雖係最重本刑三年以下有期徒刑以下之刑之罪，因依刑法分則或相當於刑法分則規
定，經加重其刑之結果，其最重本刑已逾三年，即不得適用該條易科罰金之規定（貴
院二十九年上字第一六○七號、五十一年台非字第七一號判例）。本件原判決既認定
被告係傷害兒童之身體，依兒童福利法第四十三條加重其刑。該兒童福利法第四十三
條之加重，係相當於刑法分則之加重刑（貴院七十二年台上字第六七八五號判例參照
）。是其加重之結果，其最重本刑已逾三年，自不得適用刑法第四十一條易科罰金之
規定。原判決竟就被告傷害兒童之身體部分量處有期徒刑四月，與其所犯恐嚇危害安
全罪所處有期徒刑三月定其應執行之刑為有期徒刑六月，均諭知如易科罰金，以三百
元折算一日。揆諸前開說明，顯屬違法。案經確定，爰依刑事訴訟法第四百四十一條
、第四百四十三條提起非常上訴，以資糾正」等語。
本院按兒童福利法第四十三條第一項前段規定，利用或對兒童犯罪者，加重其刑至二
分之一，其加重屬刑法分則加重性質。原判決既認定被告甲○○傷害其妻詹林桂珍及
其甫滿一歲之子甲００，係連續犯刑法第二百七十七條第一項之傷害罪，以較重之傷
害兒童一罪論。並依兒童福利法第四十三條第一項前段，加重其刑二分之一，其加重
結果，最重本刑既已超過三年有期徒刑，自不得依刑法第四十一條易科罰金，乃原判
決論被告連續傷害人（兒童）之身體，處有期徒刑四月，竟併諭知如易科罰金，以三
百元折算一日。又數罪併罰中之一罪，其最重本刑如已超過三年，他罪最重本刑縱在
三年以下，併合處罰結果不得易科罰金。原判決將被告上開傷害罪刑，與所犯刑法第
三百零五條之恐嚇危害安全罪所處有期徒刑三月，併合處罰結果，定其應執行有期徒
刑六月，竟亦諭知如易科罰金，以三百元折算一日，均有判決適用法則不當之違法，
案經確定，非常上訴意旨執以指摘，洵有理由，惟原判決該部分尚非不利被告，自應
由本院僅將原判決關於違背法令部分撤銷，以資糾正。
據上論結，應依刑事訴訟法第四百四十七條第一項第一款前段，判決如主文。
中      華      民      國    八十六    年      八      月    二十一    日
                              最高法院刑事第九庭
                                  審判長法官  謝  家  鶴
                                        法官  羅  一  宇
                                        法官  吳  昭  瑩
                                        法官  花  滿  堂
                                        法官  陳  世  淙
      右正本證明與原本無異
                                              書  記  官
中      華      民      國    八十六    年      八      月    二十八    日
